臺灣高等法院花蓮分院刑事判決　　　　　　　　　　九十三年度上訴字第二八號
　　公　訴　人　臺灣臺東地方法院檢察署檢察官
　　被　　　告　甲○○
右上訴人因違反毒品危害防制條例案件，不服臺灣台東地方法院九十三年度訴字第一
四六號，中華民國九十三年十一月十七日第一審判決（起訴案號：臺灣台東地方法院
檢察署九十三年度偵字第一六八號）提起上訴，本院判決如左：
    主    文
原判決有關甲○○施用第一級毒品罪以及定執行刑部分撤銷。
前開撤銷部分，甲○○施用第一級毒品，累犯，處有期徒刑拾壹月，扣案之海洛因標
示為H+陸包（淨重二點七七公克）沒收銷燬之。
其餘上訴駁回。
本判決第二項與上訴駁回確定（即施用第二級毒品罪經判處有期徒刑五月）部分，應
執行有期徒刑壹年貳月，扣案之海洛因標式為H+者陸包（淨重二點七七公克）、安非
他命貳包（毛重壹點壹公克）均沒收銷燬之，玻璃球吸食器壹個沒收。
    事    實
一、甲○○前於民國八十七年間因違反藥事法案件，經判處有期徒刑五月確定，又於
    八十九年間因竊盜案經判處有期徒刑八月確定，二案接續於九十年十一月三十日
    執行完畢，仍不知悔改，於九十三年三月二十六日上午某時許，在桃園縣內壢市
    某處友人車上，以將香菸沾取海洛因點火吸食之方式，施用第一級毒品海洛因一
    次，二小時之後，再於同市某友人住處，以將安非他命置於玻璃球內，加熱後吸
    食之方式，施用第二級毒品安非他命一次，嗣於同日晚上十時十分許，為警在桃
    園縣桃園市○○路與和平路口查獲其持有第一級毒品海洛因六包（淨重二點七七
    公克）、第二級毒品安非他命二包（毛重一點一公克），及供吸食安非他命用之
    玻璃球吸食器一個，始查悉上情。
二、案經桃園縣政府警察局桃園分局、臺灣桃園監獄分別報請臺灣桃園地方法院檢察
    署呈請臺灣高等法院檢察署令轉臺灣臺東地方法院檢察署檢察官偵查起訴及移送
    併案審理。
    理    由
一、右揭犯罪事實，業經被告甲○○自白不諱，核與卷附之桃園縣衛生局不法藥物尿
    液檢定書及臺灣檢驗科技股份有限公司濫用藥物尿液檢驗報告所載檢驗結果相符
    。此外，復有卷附相片四幀及扣案之第一級毒品海洛因標示為H+者六包（淨重二
    點七七公克）、第二級毒品安非他命二包（毛重一點一公克），及被告所有供施
    用毒品之玻璃球吸食器一個可資佐證。被告自白核與事實相符，本件事證明確，
    應依法論科。
二、核被告所為，係犯毒品危害防制條例第十條第一項、第二項之施用第一、二級毒
    品罪，其持有毒品海洛因及安非他命之低度行為，為其施用之高度行為所吸收，
    不另論罪。被告分別施用海洛因、安非他命之行為，犯意各別，行為不同，應分
    論並罰。查被告有如事實欄所載前案科刑執行情形，有臺灣高等法院被告全國前
    案紀錄表一份在卷可稽，其於有期徒刑執行完畢後五年內再犯本件有期徒刑以上
    之二罪，為累犯，各應依刑法第四十七條規定加重其刑。
三、原審為被告論罪科刑之判決，固屬無誤，但是本案查獲之八包被懷疑是海洛因毒
    品的物品，經送法務部鑑定結果，僅其中表示為H+者六包為海洛因，其餘二包標
    示為H-者並不是海洛因，有前揭鑑定報告書為證，原審因公訴人未及將鑑定書送
    交法院，以至於將不是海洛因之二包物品一併沒收，即屬有誤，檢察官因而提起
    本件上訴，其上訴就此部分為有理由，應由本院將被告所犯施用第一級毒品罪部
    分撤銷改判。其餘上訴為無理由，應予駁回。
四、爰審酌被告施用毒品之動機及目的在求一己快感，戕害己身，犯罪所生之危害尚
    非重大，惟被告曾因施用毒品案件，經交付保護管束期滿，由臺灣桃園地方法院
    檢察署檢察官於九十年四月十三日，以九十年度戒偵字第三七五號不起訴處分確
    定；再於九十二年間，因施用第一級毒品海洛因及第二級毒品安非他命案件，經
    臺灣桃園地方法院以九十二年度訴字第六三○號判處應執行有期徒刑一年二月確
    定（現執行中），有前揭前案紀錄表附卷可證，仍不知悔改，其已因相同犯行經
    觀察勒戒及不起訴處分後猶未能知所警惕，根絕施用毒品惡習，足徵其沾染甚深
    ，及犯後已坦承犯行等一切情狀，分別量處如主文所示之刑，並定其應執行刑。
    扣案之第一級毒品海洛因標示為H+者六包（淨重二點七七公克）、第二級毒品安
    非他命二包（毛重一點一公克），除據被告供承係海洛因及安非他命外，經檢驗
    被告之尿液結果亦呈安非他命及嗎啡陽性反應，有桃園縣衛生局不法藥物尿液檢
    定書一紙在卷可佐，其中海洛因部分並經送請法務部調查局鑑定，確屬海洛因無
    誤，有鑑定報告書附卷可證（原審卷第六十七頁），足認確係第一級毒品海洛因
    及第二級毒品安非他命無訛，為當場查獲之毒品，屬違禁物，應依毒品危害防制
    條例第十八條第一項前段規定諭知沒收銷燬之；另扣案之玻璃球吸食器一個為被
    告所有，供施用第二級毒品安非他命之物，業據被告供承在卷，應依刑法第三十
    八條第一項第二款規定宣告沒收。
五、據上論斷，應依刑事訴訟法第三百六十八條、第三百六十九條第一項前段、第三
    百六十四條、第二百九十九條第一項前段、毒品危害防制條例第十條第一項、第
    二項、第十八條第一項前段，刑法第十一條前段、第四十七條、第五十一條第五
    款、第九款、第三十八條第一項第二款，判決如主文。
本案經檢察官崔紀鎮到庭執行職務。
中        華      民       國     九十四      年     三      月  十一  日
                               審判長法官  謝  志  揚
                                     法官  莊  謙  崇
                                     法官  賴  淳  良
右正本證明與原本無異。
本件不得上訴。
                                 書記官    邱  廣  譽
中      華        民     國      九十四     年      三    月    十一    日
附錄本案論罪科刑法條：
毒品危害防制條例第十條
施用第一級毒品者，處六月以上五年以下有期徒刑。
施用第二級毒品者，處三年以下有期徒刑。
